臺灣高等法院民事判決　　　　　　　　 94年度重上字第560號
上　訴　人　建達國際股份有限公司
法定代理人　丙○○
訴訟代理人　陳貴德律師
複　代理人　陳怡文律師
被　上訴人　乙○○
訴訟代理人　吳妙白律師
被　上訴人　甲○○
　　　　　　丁○○
上列當事人間請求履行契約事件，上訴人對於中華民國94年9月2
8日臺灣臺北地方法院94年度重訴字第444號第一審判決提起上訴
，並為訴之變更，本院於96年5月8日言詞辯論終結，判決如下：
    主  文
上訴駁回。
被上訴人丁○○應給付上訴人新台幣肆佰壹拾陸萬玖仟佰陸拾
元，及自民國九十六年四月十五日起至清償日止，按年息百分之
五計算之利息。
其餘變更之訴駁回。
第一（除確定部分外）、二審訴訟費用由上訴人負擔；變更之訴
訴訟費用由上訴人負擔二分之一，餘由被上訴人丁○○負擔。
本判決第一項所命給付，於上訴人以新台幣壹佰陸拾玖萬元供擔
保後，得假執行。
變更之訴其餘假執行之聲請駁回。
    事實及理由
甲、程序方面：
一、本件被上訴人丁○○、甲○○均未於言詞辯論期日到場，核
    無民事訴訟法第386條所列各情形，爰依上訴人之聲請，就
    其部分由上訴人一造辯論而為判決。
二、按於第二審為訴之變更或追加，非經他造同意，不得為之。
    但請求之基礎事實同一者，不在此限。民事訴訟法第446條
    第1項但書、第255條第1項第2款定有明文。所謂請求之基礎
    事實同一，係指變更或追加之訴與原訴之主要爭點有其共同
    性，各請求所主張之利益在社會生活上可認係屬同一或關連
    之紛爭，而就原請求之訴訟及證據資料，於繼續審理時，在
    相當程度範圍內具有同一性或一體性，得期待於後請求之審
    理予以利用，俾先後兩請求得在同一程序中一併解決，避免
    重複審理者（最高法院90年度台抗字第287號裁定意旨參照
    ）。本件上訴人於原審起訴時主張原審共同明樣國際科技股
    份有限公司（下稱明樣公司）以被上訴人丁○○、甲○○、
    乙○○等人為連帶保證人，於民國（下同）91年1月4日與上
    訴人簽訂經銷合約書（下簡稱系爭合約），並於同日簽發新
    台幣（下同）2,000萬元之本票1紙交予上訴人以擔保系爭合
    約之債務，詎明樣公司自93年9月間即未依約給付貨款，請
    求明樣公司與被上訴人乙○○、甲○○、丁○○連帶給付銷
    貨日期自93年9月30日起至同年10月21日止及93年11月1日之
    積欠貨款計1,970萬6,580元及自94年7月18日起算之法定遲
    延利息。上訴人上訴本院後，將前開銷貨期間業已清償（即
    東森國際股份有限公司〈下稱東森公司〉代支付756萬8,525
    元）及退貨銷售沖銷（107萬9,507元）共計864萬8,032元本
    息之貨款（即抵充銷貨期間自93年9月30日起至93年10月6日
    止之貨款，扣除93年10月5日之500元、13,545元，見本院卷
    (二)55-61頁），變更請求銷貨期間自93年11月2日起同年月16
    日止積欠之貨款計864萬8,032元及自96年4月2日訴之變更聲
    請狀送達翌日起算之法定遲延利息。上開變更前後之請求均
    係基於兩造所簽訂之同一系爭合約積欠之貨款，且其主要爭
    點有其共同性，各請求所主張之利益在社會生活上可認係屬
    同一之紛爭，而就原請求之訴訟及證據資料，於繼續審理時
    ，在相當程度範圍內具有同一性或一體性，得期待於後請求
    之審理予以利用，俾先後兩請求得在同一程序中一併解決，
    避免重複審理，核屬基於同一基礎事實，為合法訴之變更，
    應予准許。又訴之變更後，原訴業經變更部分視為撤回，本
    院已無庸加以審判，併予敘明。
乙、實體方面：
一、上訴人主張：原審共同被告明樣公司以被上訴人丁○○、甲
    ○○、乙○○等人為連帶保證人，於91年1月4日與上訴人簽
    訂系爭合約，並於同日簽發2,000萬元之本票壹紙交予上訴
    人擔保系爭合約之債務，依該合約第15條約定：「本合約自
    簽訂之日起生效，有效期間至92年元月4日止，合約期滿如
    雙方均無終止之意思表示時，本合約自動延展一年，嗣後之
    延展亦同。」。惟明樣公司自93年9月間即未依約給付貨款
    ，經與被上訴人乙○○核對及對帳結果，認上訴人於法院提
    出之訂貨單與送貨部分相吻合金額1,970萬6,580元，同時上
    訴人並未同意明樣公司延期清償等情，爰依契約及連帶保證
    法律關係，求為判命明樣公司與被上訴人等應連帶給付上訴
    人1,970萬6,580元及自起訴狀繕本送達翌日起算法定遲延利
    息之判決。原審僅判命明樣公司應給付上訴人1,970萬6,580
    元本息，而駁回上訴人其餘之請求，上訴人就其敗訴部分聲
    明不服，並為訴之變更。於本院聲明：(一)原判決駁回後開第
    (二)項之訴部分廢棄。(二)前開廢棄部分，被上訴人等應連帶給
    付上訴人1,105萬8,548元及自94年7月18日起算之法定遲延
    利息。(三)被上訴人等應另連帶給付上訴人864萬8,032元及自
    96 年4月2日訴之變更聲請狀送達翌日起算之法定遲延利息
    。(四)第(二)、(三)項聲明，願供擔保請准宣告假執行（經抵充銷
    貨期間自93年9月30日起至93年10月6日止之貨款〈扣除93年
    10 月5日之500元、13,545元〉，因合法訴之變更視為撤回
    而告確定，不在本院審理範圍）。
二、被上訴人乙○○則以: 系爭合約為定型化契約，而系爭合約
    第15條所謂『雙方』，係指經銷合約當事人之上訴人與明樣
    公司。保證人即被上訴人乙○○並非經銷合約當事人，無變
    更該條款之協議空間，因此若認被上訴人乙○○在經銷合約
    書連帶保證人下方簽名，即應受該經銷合約書全部條款之約
    束，則將因經銷合約之當事人即上訴人及明樣公司無終止之
    意思，而致經銷合約即自動延展，被上訴人乙○○之連帶保
    證責任即因而隨之延展，此無異使被上訴人乙○○之保證責
    任處於不確定，隨時受限於經銷合約當事人之意思而年復一
    年延續，該第15條之規定顯然加重被上訴人乙○○之保證責
    任，對於被上訴人乙○○有重大不利益，自屬顯失公平，依
    民法第247條之1第2款及第4款規定，系爭合約第15條之規定
    ，對被上訴人乙○○而言，應屬無效。又系爭合約第15條，
    依消費者保護法第11條第2項之規定，其文義不明時應為有
    利於相對人之解釋，則系爭合約自動延展一年，並不及於保
    證人之保證責任亦自動延展一年。被上訴人乙○○於簽發本
    票時，該本票金額並未填載，此可自上訴人所提出之內部簽
    呈所示明樣公司經銷額度自1,500萬元調整至3,000萬元自明
    ；又經銷期間購買之貨品，其貨款結算日及應付款日均非經
    銷期間屆至日之92年元月4日，自難以該本票上授權上訴人
    填寫到期日，即謂被上訴人乙○○必然知悉合約屆期後將自
    動延展情事。又系爭合約之當事人為明樣公司及上訴人，上
    訴人與被上訴人乙○○等保證人間之各個保證契約之約定條
    款，雖附隨於上訴人與明樣公司間之經銷合約內，然涉及保
    證人責任部分該經銷合約均特別於條文中載明，並對保證人
    之被上訴人乙○○發生效力，但系爭合約第15條所約定之「
    合約期間」僅載經銷合約期滿如雙方均無終止之意思表示時
    ，經銷合約自動延展一年，嗣後之延展亦同。顯然該條款僅
    有上訴人與明樣公司間之經銷契約有『更新』之約定，但就
    附合其內之保證契約，並無如該經銷契約有『更新』之約定
    ，可見經銷合約第15條之約定對於保證人不生該契約條款之
    效力。又上訴人就明樣公司定有期限之債務，同意明樣公司
    延期清償，保證人即被上訴人乙○○等，依民法第755條規
    定亦無庸負責。縱認被上訴人乙○○仍應負責，惟明樣公司
    向上訴人購買貨品轉售東森公司之貨款係由明樣公司、上訴
    人及永豐銀行 (合併前之建華銀行)以東森供應商融資專案
    辦理，而將東森公司應支付明樣公司之貨款透過永豐銀行融
    資專案將融資款直接撥付入上訴人公司帳戶，永豐銀行之融
    資專案已將明樣公司向上訴人購買轉售東森公司之全部貨款
    全部支付上訴人，上訴人於本件請求明樣公司給付93年9-10
    月份貨款，顯係重複請求。又依上訴人主張由東森融資專案
    沖帳部分，其中2,526萬9,439元【即抵沖明樣公司銷售日期
    93年6月23日至93年7月16日之貨款 (604萬6,582元+692萬8,
    545元）＋銷售日期93年8月14日至93年8月23日之貨款1,229
    萬4,312元=2,526萬9,439元】，乃屬重複沖帳，則上開融資
    撥款2,5 26萬9,439元，及東森公司依明樣公司與上訴人間
    就東森貨款債權讓與約定將應付明樣公司93年11月份貨款扣
    除保留款等256萬0,749元後，將貨款758萬2,570元以票期94
    年6月30日之支票交付上訴人【請見東森公司95年8月10日
    (95)東森總字第387號復鈞院函及附件之支票】，以及明樣
    公司倒閉後上訴人搬回之貨品出售之貨款107萬9,507元，總
    計3,393 萬1,516元，上開款項足以支付本件上訴人請求明
    樣公司銷售日期93年9月30日至93年10月21日之貨款1,970萬
    6,580元，上訴人主張明樣公司尚積欠其此部分之貨款，尚
    不足採。又上訴人訴之變更請求之貨款864萬8,032元之貨款
    到期日為94年1月9日，上訴人迄96年4月2日提出訴之變更聲
    請狀請求之，已罹於2年請求權時效等語，資為抗辯。並於
    本院聲明(一)上訴及變更之訴均駁回。(二)如受不利判決，願供
    擔保請准宣告免為假執行。
三、被上訴人甲○○、丁○○未到庭陳述，亦未提出書狀答辯及
    為聲明或陳述。
四、上訴人主張明樣公司以被上訴人甲○○、乙○○、丁○○為
    連帶保證人於91年1月4日與上訴人簽立系爭合約，由明樣公
    司銷售上訴人電腦產週邊產品等事宜。依系爭合約第15條約
    定：「本合約自簽訂之日起生效，有效期間至92年元月4日
    止，合約期滿如雙方均無終止之意思表示時，本合約自動延
    展一年，嗣後之延展亦同。」。又簽立系爭合約同時，被上
    訴人等並簽發本票一件，以擔保被上訴人等對上訴人依系爭
    合約應負之債務等情，為被上訴人乙○○所不爭，並有系爭
    合約、本票各一件為憑（見原審卷4-13頁）。
五、上訴人再主張明樣公司積欠銷貨期間自93年10月6日起至93
    年11月16日止之貨款1,970萬6,580元，被上訴人等應依連帶
    保證人負給付之責等情，則為被上訴人乙○○所否認，並以
    前開情詞置辯。是本件兩造爭點厥為：被上訴人等依系爭合
    約就本件請求是否應負連帶保證之責？又被上訴人等應負保
    證責任之貨款數額為何？爰析述如下：
六、被上訴人等依系爭合約就本件請求是否應負連帶保證之責？
  (一)按就定有期限之債務為保證者，如債權人允許主債務人延期
    清償時，保證人除對於其延期已為同意外，不負保證責任。
    又本節所規定保證人之權利，除法律另有規定外，不得預先
    拋棄。民法第755條及88年4月21日修正、89年5月5日施行之
    民法第739條之1定有明文。是就定有期限之債務為保證，保
    證人與債權人約定其預先同意債權人得允許主債務人延期清
    償，保證人得援引上開修正規定，主張其不負保證責任。
  (二)查系爭合約第15條約定：「本合約自簽訂之日起生效，有效
    期間至92年元月4日止，合約期滿如雙方均無終止之意思表
    示時，本合約自動延展一年，嗣後之延展亦同。」（見原審
    卷5頁）；又系爭合約第10條約定「連帶保證責任：一甲方
    （即明樣公司）之連帶保證人應與甲方連帶履行本合約之規
    定，並就甲方對乙方（即上訴人）所擔負之一切債務、違約
    金、利息及損害賠償責任，擔負連帶給付責任。…」（見原
    審卷8頁），亦即兩造及明樣公司於91年1月4日簽訂系爭合
    約時，上訴人與明樣公司間經銷合約之期限係自91年1月4日
    起至92年1月4日止，而連帶保證人即被上訴人乙○○等3人
    所負之保證責任亦僅限於該經銷期間內明樣公司所積欠之貨
    款。
  (三)上訴人主張系爭合約於92年1月4日期限屆滿後，上訴人與明
    樣公司均未為終止系爭合約之意思表示，依該合約第15條之
    約定自動延展，本件請求銷貨期間自93年10月6日起至同年
    11月16日止之貨款，均係基於系爭合約自動延展所為之交易
    ，被上訴人等依系爭合約就此部分之貨款自應負連帶保證之
    責等語，為被上訴人乙○○所否認。查系爭合約第15條經銷
    期間自動延展之約定，依前開系爭合約第10條之約定，使連
    帶保證人之保證範圍亦隨之擴大，亦即使保證範圍原侷限於
    91 年1月4日至92年1月4日止之連續經銷貨債務，擴及於92
    年1 月4日以後之期限未能確定之經銷債務，此與對定有期
    限之債務為保證者，如債權人允許主債務人延期清償相比較
    ，對保證人權益之損害更大，是依前開意旨，債權人允許定
    有期限債務延期清償而未經保證人同意時，保證人尚得據以
    主張不負保證之責，依舉輕以明重之法理，本件上訴人、明
    樣公司於經銷期限屆至後自行合意延長經銷期間所生之債務
    ，在未經被上訴人等同意之前，身為連帶保證人之被上訴人
    等自亦得主張不負保證之責。
  (四)次查，被上訴人丁○○為主債務人明樣公司之法定代理人，
    被上訴人丁○○並代表明樣公司與上訴人簽訂系爭合約，有
    明樣公司變更登記表、系爭合約可憑（見原審卷55-56、11
    頁），被上訴人丁○○於系爭合約於92年1月4日期限屆至後
    ，因明樣公司未與上訴人終止系爭合約而繼續以其擔任法定
    代理人之明樣公司經銷上訴人之貨品，是系爭合約依15條約
    定合約期限自動延展後所生之債務，應為擔任連帶保證人之
    被上訴人丁○○所同意，被上訴人丁○○就明樣公司依系爭
    合約因自動延展所積欠上訴人之貨款，自應負保證之責。另
    被上訴人甲○○、乙○○部分，雖上訴人主張被上訴人乙○
    ○、甲○○簽訂系爭合約時另共同簽發授權執票人填寫到期
    日之本票一紙，足徵被上訴人乙○○、甲○○於簽立系爭合
    約時業已知悉第15條所為自動延展經銷期限之約定並已同意
    云云；然被上訴人乙○○、甲○○共同簽發之本票（見原審
    卷13頁），因係擔保系爭合約所規範特定期間內之連續債務
    ，並非特定、單一、期限確定之債務，則被上訴人乙○○、
    甲○○簽發授權執票人填寫到期日之本票，乃方便上訴人就
    已生保證責任之債務為追償，並非可援此認為被上訴人乙○
    ○、甲○○就自動延展期間所生之債務，已同意負連帶保證
    之責。至發生系爭合約第15條所約定自動延展經銷期限之效
    力，尚取決於上訴人與明樣公司於經銷期限屆至時兩造均未
    為終止之意思表示，並非當然自動延展，縱被上訴人乙○○
    、甲○○知悉該約款，甚至於簽約時已同意之，依前開說明
    ，此屬保證人不可預先拋棄之權利，並不生系爭合約於發生
    自動延展期限時保證人同意保證之效力，是上訴人未能舉證
    證明其2人對上訴人與明樣公司於發生自動延長經銷期限效
    力時，對該自動延展所生之債務已表示同意前，其2人對本
    件依系爭合約約定自動延長經銷期限所生之債務，自不負保
    證之責。是被上訴人乙○○抗辯其與被上訴人甲○○不負
    本件請求貨款保證之責，自屬可採。
七、被上訴人丁○○應負保證責任之貨款數額為何？
  (一)查上訴人原起訴主張明樣公司自93年9月間起迄93年10月21
    日止、93年11月1日未依約定條件給付貨款，同時依上訴人
    與被上訴人乙○○核對及對帳結果，認上訴人於原法院提出
    之訂貨單與送貨部分相吻合金額合計1,970萬6,580元，經被
    上訴人乙○○之訴訟代理人於原審自承在卷，並有上訴人應
    收帳款請款單可憑（見原審卷67、38-44、49頁即劃螢光筆
    部分）。
  (二)次查，東森公司自93年9月至同年12月止，與明樣公司間單
    就進貨扣除銷退貨後產生之總交易金額約計4,716萬7,198元
    ，扣除代墊款及以後陸續產生之退貨款等，其中9月份進貨
    貨款計2,395萬9,341元、同年10月進貨貨款1,360萬5,342元
    、同年11月份進貨貨款758萬2,570元，前二筆採網路銀行預
    約轉帳，後一筆以支票支付等情、有東森公司95年6月15日
    陳述意見書及其檢附之各該月份進貨明細、東森公司95年8
    月10日函及其檢附之台幣預約查詢12筆、支票1紙可稽（見
    本院卷(一)154 -155、169- 172頁）。而本院再持東森公司檢
    附之台幣預約查詢，向建華銀行查詢，依永豐商業銀行（為
    建華公司合併後之銀行）96年2月7日永豐銀集中作業中心
    (096)字第0107 3號文所示之內容（見本院卷(二)23頁）及其
    所檢附之資料，可知明樣公司先後於93年10月15日、93年11
    月2日、93年11月16日、93年12月3日向建華公司預支東森公
    司價金，並將預支價金轉入上訴人公司帳戶等情，有永豐銀
    行買方入帳交易憑證、上訴人存摺存款歷史往來明細查詢一
    覽表、東森供應商融資專案預支價金憑證（見本院卷(二)10-1
    7、29-31、36-39頁），是明樣公司於93年9、10月份向上訴
    人訂貨轉售東森公司部分之貨款均已經明樣公司清償完畢甚
    明。
  (三)上訴人本件請求93年9月30日銷貨之貨款193萬1,878元（即
    774253+719250+438375=0000000，見原審卷92、74頁），被
    上訴人乙○○主張係明樣公司向上訴人買入後銷售予東森公
    司，為上訴人所不爭，依前開東森公司之付款說明，此部分
    之貨款已為東森公司代明樣公司清償，上訴人請求明樣公司
    支付此部分之貨款，自不足採。另上訴人請求明樣公司支付
    93年10月1日至同年月21日及93年11月1日之貨款共計1,777
    萬4,702元（即00000000-0000000=00000000），然上訴人自
    東森公司取得93年10、11月份之進貨款分別為1,360萬5,342
    元、758萬2,570元，再參上訴人自承該758萬2,570元扣除2
    筆不在本件請求範圍內之貨款1萬4,045元（即500+13545=14
    045）外，其餘756萬8,525元（即0000000-00000=0000000）
    均抵充本件原請求自93年10月6日前之貨款等語（見本院卷
    (二)54、55-61頁），且觀諸被上訴人乙○○就上訴人於原審
    中未請求之93年10月22日起至93年10月29日間之進貨中並未
    抗辯係屬轉售予東森公司之部分（見原審卷96-97頁），則
    有關東森公司支付10月份之貨款予上訴人公司部分即無庸再
    予扣除，是上訴人自東森公司取得之93年10月、11月貨款計
    2,117萬3,867元（00000000+0000000=00000000）元，顯已
    超過上訴人原請求之貨款1,777萬4702元，更遑論上訴人亦
    自承尚應再扣除廠商退貨簽收單所示貨物販售後之得款107
    萬9,507元（見本院卷(二)54頁），是明樣公司亦未積欠上訴
    人93年10月1日至93年11月1日之貨款。
  (四)至上訴人主張東森公司於93年10月15日、93年11月2日、93
    年11月16日、93年12月3日匯入之款項係分別支付自93年7月
    22日至93年9月27日之進貨款，與本件請求無關云云（本院
    卷(二)83頁反面-84頁正面、104-112頁），除與前開東森公司
    就其與明樣公司進貨之日期及貨款之支付所為之函復內容不
    相符合外，上訴人就其貨款沖銷原則亦未提出依據；況且如
    被上訴人乙○○所言，上訴人既自承永豐銀行於93年8月17
    日融資撥付上訴人金額802萬6,542元係抵沖明樣公司銷貨日
    期93年7月27日至93年8月13日之應付款602萬6,542元，上訴
    人並因逾收200萬元，而將該逾收款匯至明樣公司一銀帳戶
    等語（見本院卷(二)83頁正、反面），則其再稱如前述東森公
    司事後透過永豐銀行匯入款竟抵充銷貨日期在93年7月27 日
    之前貨款，而發生上訴人於前債未清情況下交還部分貨款予
    明樣公司之不合理現象，益徵上訴人此部分之主張，要不足
    採。
  (五)另上訴人於本院變更請求銷售日期自93年11月2日起至93年
    11月16日止之貨款8,648,032元，依系爭合約第6條第1款、
    第2款之約定，以當月25日為結算日，並以當月結算45日付
    款（見原審卷6頁），是上訴人此部分之貨款之付款日應為
    94年1月9日（即93年11月25日加45日），惟上訴人迄96年4
    月2日提起此部分貨款之訴訟，有上訴人同日之訴之變更聲
    請狀可憑（見本院卷(二)53頁），顯已罹於2年請求權時效，
    明樣公司得拒絕給付，被上訴人乙○○依民法第742條第1項
    之規定為時效抗辯，固屬有據。然依系爭合約應負保證責任
    者僅被上訴人丁○○一人，已如前述，被上訴人乙○○所為
    時效抗辯並不及於未到庭而未能主張時效抗辯之被上訴人丁
    ○○，是被上訴人丁○○就上訴人此部分之請求仍應負保證
    之責，經扣除前開明樣公司逾付之貨款339萬9,165元（即00
    000000+0000000-00000000=0000000）及廠商退貨簽收單所
    示貨物販售後之得款107萬9,507元，明樣公司尚積欠上訴人
    此部分之貨款416萬9,360元（0000000-0000000-0000007=00
    00000），是上訴人請求被上訴人丁○○給付416萬9,360元
    為有理由，應予准許；逾此部分之請求，為無理由，應予駁
    回。
八、綜上所述，上訴人主張被上訴人乙○○、甲○○對依系爭合
    約第15條自動延展經銷期間明樣公司所負之債務應負保證之
    責，為不可採；其再主張被上訴人丁○○對該債務應負保證
    之責，為可採。從而，上訴人本於契約、連帶保證之法律關
    係，於原審起訴及於本院為變更之訴請求被上訴人丁○○與
    明樣公司連帶給付上訴人416萬9,360元及自96年4月2日訴之
    變更聲請狀送達被上訴人丁○○翌日即96年4月15日（本院
    依職權對國外公示送達，於96年4月13日登載於新聞紙，96
    年4月14日發生效力，見本院卷(二)80頁）起算之法定遲延利
    息，為有理由，應予准許，逾此部分之請求，為無理由，應
    予駁回。又上訴人勝訴部分，上訴人陳明願供擔保為准假執
    行之宣告，經核於法並無不合，爰酌定相當擔保金額准許之
    。至於上訴人敗訴部分，其假執行之聲請失所附麗，應併予
    駁回。原審就上開銷售期間自93年9月30日起至93年10月21
    日、93年11月1日（扣除變更之訴視為撤回部分）之貨款請
    求，為上訴人敗訴之判決，及駁回其假執行之聲請，理由固
    有未洽，然其結果則無不同，上訴人指摘原判決不當，求予
    廢棄改判，為無理由，應予駁回。上訴人於本院變更之訴如
    上開應予准許部分，判決如主文第1項所示，至其餘不應准
    許部分，應予駁回。
九、本件事證已臻明確，兩造其餘主張及攻擊防禦方法，經核對
    本件判決結果無影響，爰不逐一論述，附此敘明。
據上論結，本件上訴為無理由；變更之訴為一部有理由，一部無
理由，依民事訴訟法第385條第1項前段、第449條第2項、第463
條、第79條、第390條第2項，判決如主文。
中　　華　　民　　國　　96　　年　　5　　月　　22　　日
　　　　　　　　　  民事第十三庭
                        審判長法　官 黃嘉烈
　　　　　　　　　　　        法　官 高鳳仙
　　　　　　　　　　　        法　官 李媛媛
正本係照原本作成。
建達國際股份有限公司、丁○○如不服本判決，應於收受送達後
20日內向本院提出上訴書狀，其未表明上訴理由者，應於提出上
訴後20日內向本院補提理由書狀（均須按他造當事人之人數附繕
本）上訴時應提出委任律師或具有律師資格之人之委任狀；委任
有律師資格者，另應附具律師資格證書及釋明委任人與受任人有
民事訴訟法第466條之1第1項但書或第2項（詳附註）所定關係之
釋明文書影本。
中　　華　　民　　國　　96　　年　　5 　 月　　22　　日
　　　　　　　　　　　　　　　書記官 秦仲芳
附註：
民事訴訟法第466條之1（第1項、第2項）：
對於第二審判決上訴，上訴人應委任律師為訴訟代理人。但上訴
人或其他法定代理人具有律師資格者，不在此限。
上訴人之配偶、三親等內之血親、二親等內之姻親，或上訴人為
法人、中央或地方機關時，其所屬專任人員具有律師資格並經法
院認為適當者，亦得為第三審訴訟代理人。
